# 商标使用权应是有期限的无形资产还是期限无法确定的无形资产

提问人：lrqdm 时间：2010-06-12 15:42:58
企业并购时以商标的评估价值入的帐，现在执行准则做会计政策变更，商标使用权证上有期限 10 年但是到期又可以无限次续期，这个是应作为有期限的无形资产摊销还是作为期限无法确定的无形资产不摊销，多个商标金额较大，摊不摊销影响数上百万。求大家给个建议。

回答人：chenyiwei
回复 藤椅 wqcpasc 的帖子基本上赞同你的意见。商标权价值的不确定性还是比较大的，在实务中如果被认定为使用寿命不确定的无形资产，则减值测试的难度和压力都会比较大。 而且，随着时间流逝，如果说商标权的价值不会减少甚至有所增加的话，那更多地含有企业在取得商标权后的自创商誉的成分，而会计上对自创商誉是不能确认的。